Inventaris van het archief van Rijkswaterstaat: Directie Noordzee, 1962-1995
Nationaal Archief, Den Haag
Ministerie van Verkeer en Waterstaat: Directie Noordzee
VW / Directie Noordzee
archiefvorming: 1971-1989
oudste stuk - jongste stuk: 1962-1995
5245
451 inventarisnummer(s); 11,20 meter
Normale geschreven, getypte en gedrukte documenten, geen bijzondere handschriften.
Nationaal Archief, Den Haag
Ministerie van Verkeer en Waterstaat / Directie Noordzee,, 1962-1995
Het archief bevat stukken (veel tekeningen) betreffende o.a. onderzoek naar waterhuishouding en waterkwaliteit zoals stukken betreffende de verontreiniging van zeewater, waterbodems en oppervlaktewateren. Daarnaast stukken betreffende landaanwinning zoals het Noordzee-eiland en de Noordzeeterminal en stukken afkomstig van de 'Technische adviescommissie Stichting Berging VOC Schip "De Amsterdam" bij Hastings'.
Archiefvorming
Geschiedenis van de archiefvormer
De historische achtergronden en ontwikkelingen van de Directie Noordzee zijn uitgebreid beschreven in de volgende publicatie:
28 Waterstaat. Rapport van een institutioneel onderzoek naar het overheidshandelen op het beleidsterrein waterstaat over de periode 1945-1994 (samenstelling: J.W.J.M. Bogaarts; ISBN 90-74442-31-5), 's-Gravenhage 1995.
Geschiedenis van het archiefbeheer
De verwerving van het archief
Het archief is krachtens bepalingen van de Archiefwet overgebracht.
Inhoud en structuur van het archief
Selectie en vernietiging
Voor de selectie werd gebruik gemaakt van:
Het 'Basis Selectie Document (BSD) beleidsterrein Waterstaat, 1945-2000'.
Het 'Basis Selectie Document (BSD) beleidsterrein Arbeidsverhoudingen bij de (Rijks)overheid, 1945-2001'.
De .07-gedeelten zijn bewerkt aan de hand van de 'Lijst van voor vernietiging in aanmerking komende archiefbescheiden van het Departement van Verkeer en Waterstaat en van de daaronder ressorterende rijksorganen vastgesteld bij gemeenschappelijke beschikking van de Ministers van Verkeer en Waterstaat en van Cultuur, Recreatie en Maatschappelijk Werk, d.d. 7 maart 1977 nr. 189214 en 14 april 1977 nr. A21696'.
De .07-gedeelten zijn, voor zover deze niet voor vernietiging aangemerkt zijn, geplaatst onder Ondersteunende Processen.
De te bewaren archiefbescheiden zijn na bewerking overgedragen aan het Nationaal Archief. De archiefbescheiden welke op 'termijn vernietigd' kunnen worden, zijn teruggestuurd naar de Directie Noordzee. Ook zijn de archiefbescheiden welke op 'vernietigingstermijn onbekend' zijn gezet, retour gezonden evenals het 'vreemd archief'.
Na bewerking zijn de volgende bestanden geretourneerd aan de Directie Noordzee:
0,36 meter: archiefbescheiden waarvan de vernietigingstermijn onbekend is (dit gedeelte valt buiten de bewerkingsafspraken opgenomen in het projectconvenant 2003.026)
10,2 meter: archiefbescheiden waarvan de vernietigingstermijn nog niet is verstreken (dit gedeelte valt buiten de bewerkingsafspraken opgenomen in het projectconvenant 2003.026)
5,4 meter; archiefbescheiden die tijdens de huidige bewerking zijn afgescheiden en waarvan de vernietigingstermijn onbekend is.
Na ondertekening van de verklaring van vernietiging wordt 13,32 meter archief aangeboden voor vernietiging.
Ordening van het archief
Het archief is allereerst ingedeeld naar beleidsterrein. Met een beleidsterrein wordt bedoeld een afgebakend onderwerp van overheidsbemoeienis, in dit geval dus "Waterstaat".
Per beleidsterrein is het archief onderverdeeld naar handeling. Per handeling zijn de beschrijvingen van de dossiers vermeld. Een handeling wordt verricht door een actor ter uitvoering van een taak, of op grond van een wettelijke bevoegdheid. Een actor is een overheidsinstelling die bevoegd is zelfstandig op te treden (bijvoorbeeld een minister) binnen het beleidsterrein. Op een beleidsterrein treden meerdere actoren handelend op.
Aanwijzingen voor de gebruiker
Openbaarheidsbeperkingen
Volledig openbaar.
Materiële beperkingen
Het archief kent geen beperkingen voor het raadplegen van stukken als gevolg van slechte materiële staat.
Andere toegang
Het archief was aanvankelijk beschreven in de Institutionele Toegangen:
5.028.5245: Institutionele Toegang op de gegevensbestanden van de Directie Noordzee met betrekking tot het beleidsterrein Waterstaat over de periode (1962-) 1971-1989 (-1995)
5.911.5245: Institutionele Toegang op de gegevensbestanden van de Directie Noordzee met betrekking tot de organisatie van het Ministerie van Verkeer en Waterstaat over de periode (1962-) 1971-1989 (-1995).
Aanvraaginstructie
Openbare archiefstukken kunnen online worden aangevraagd en gereserveerd. U kunt dit ook via de terminals in de studiezaal van het Nationaal Archief doen. Om te kunnen reserveren dient u de volgende stappen te volgen:
Creëer een account of log in.
Selecteer in de archiefinventaris een archiefstuk.
Klik op ‘Reserveer’ en kies een tijdstip van inzage.
Verwant materiaal
Beschikbaarheid van kopieën
Inventarisnummers van dit archief zijn niet in kopievorm beschikbaar
Beschrijving van de series en archiefbestanddelen
- Waterstaat 1945-2001, 028
  - Het uitvoeren van beleidsanalytische studies met betrekking tot de waterhuishouding in Nederland. 1977-, 80
    Actor: Minister van Verkeer en Waterstaat
    Product: De PAWN, Policy-analyses for the watermanagement of the Netherlands (in samenwerking met de Randcorporation en het Waterloopkundig Laboratorium).
    Procesevaluatie NW4 (evaluatie van de totstandkoming van de Vierde nota waterhuishouding).
    Opm.: De Policy-analyses for the watermanagement of the Netherlands heeft in belangrijke mate ten grondslag gelegen aan de nota "De waterhuishouding van Nederland" (tweede nota waterhuishouding). In concreto heeft de PAWN-studie onder andere geleid tot het schrappen van in het verleden overwogen werken in de orde van bedrag van f 3 mld.
    Datum: 05-03-1999
    - Vergaderstukken Werkgroep Zuid-West Project Waterhuishouding; overdracht taken en versterking regionale directies., 1984-1985; 232-233
      - 1984, 232; pak
      - 1985, 233
  - Het doen van beleidsvoorbereidend onderzoek naar de toestand, de verbetering en de verontreinigingsbronnen van de waterkwaliteit van het Nederlandse oppervlakte- en grondwater. 1945-, 91
    Bron: Nota's waterhuishouding en indicatieve meerjarenprogramma's water.
    Product: Onderzoek (rapporten en dergelijke).
    Opm.: Onderscheid wordt gemaakt in onderzoek naar:
    - Systeemanalyse waterbeheer zoals het Management analyses of the North Sea (MANS) en de TOW systeemanalyse die in het begin van de zeventiger jaren is uitgevoerd.
    - Aquatische ecosystemen zoals de onderzoeken in het kader van het beleidsgericht ecologisch onderzoek Noordzee (BEON).
    - Bestrijding van eutrofiëringsproblemen (vermesting).
    - Microverontreiniging (bijvoorbeeld door zware metalen).
    - Bronnen van verontreiniging.
    - Stroming en transportverschijnselen.
    - Sedimentenbewegingen.
    - Afvalwaterzuivering en de toepassing van schonere technologieën.
    - Methoden en technieken.
    - De koelwaterproblematiek.
    - Het bestuurlijke en juridische kader.
    - Vergaderstukken van de Werkgroep Marine Technologie., 1975-1978; 54
    - Vergaderstukken van de Projectgroep Waterkwaliteitsonderzoek., 1976-1980; 123
      Secretariaatsarchief
    - Vergaderstukken van de Stuurgroep Onderzoek Zeescheepvaart Rijkswaterstaat., 1977-1979; 111
    - Werkplannen algemeen., 1981-1983; 179; pak
    - Baggeronderzoek; baggertechniek., 1981-1989; 340, 342; pak
      - 1981-1983, 340; pak
      - 1984-1989, 342; pak
    - Het leveren van een bijdrage aan wetenschappelijke onderzoeken in de Noordzee., 1981-1989; 346-347
      - 1981-1986, 346; pak
      - 1987-1989, 347; pak
    - Onderzoek bodem- en waterkwaliteit met betrekking tot de visserij., 1981-1989; 341; pak
    - Het leveren van een bijdrage aan Projektgroep Integraal Ecologisch Onderzoek Noordzee, over het functioneren van het mariene ecosysteem., 1984-1986; 403
    - Studie Methoden en Technieken Mariene Planning., 1984-1986; 356; pak
    - Projectonderzoek naar het monitoren van de verspreiding en de biologische effecten van olie rond platforms op de Noordzee., 1985-1989; 410-411
      - 1985 - 1988 juli1985-1988, 410; pak
      - 1988 aug. - 19891988-1989, 411; pak
    - Voorstudie van het Project Management Analysis North Sea., 1985-1989; 242-243
      - 1985-1987, 242; pak
      - 1988-1989, 243; pak
    - Vergaderstukken van de Taakgroep 1000 met als doel het doen (laten doen) van onderzoek naar de kustgenese., 1986-1987; 399
    - Besprekingsverslagen van de Hoofdgroep Noordzee., 1987; 405
    - Vergaderstukken van de Werkgroep Toxicologie., 1987-1991; 357
  - Het opstellen van nota's en andere beleidsondersteunende documenten met betrekking tot het regionale beheer van rijkswateren. 1945-, 98
    Opm.: Voorbeelden zijn:
    - Discussienota Noordzee.
    - Noordzeeatlas.
    - Integraal beleidsplan Voordelta.
    - Integraal beleidsplan IJsselmeer.
    - Interim beheersplan Markermeer.
    - Interdepartementaal overleg Noordzee., 1972-1975; 87
    - Vergaderstukken van de Werkgroep Noordzee Drieluik., 1983-1987; 226; pak
    - Nota Beleids- en onderzoeksplan Voordelta., 1984-1989; 343; pak
    - Medewerking aan de totstandkoming van de Noordzee-atlas., 1985-1989; 336
  - Het gevraagd en ongevraagd adviseren van bewindslieden met betrekking tot Noordzeeaangelegenheden. 1977-1999, 103
    Actor: Interdepartementale Coördinatiecommissie voor Noordzeeaangelegenheden
    Bron: ICONA, Noordzee-almanak 1992, Den Haag 1992, pg. 2.
    Product: Advies (rapporten, brieven).
    - Stuurgroep Studies Noordzee-eiland en -terminal., 1975-1980; div.nrs.
      - Instelling van de Stuurgroep Studies Noordzee-eiland en -terminal (StuNet) en de Interdepartementale Coördinatiecommissie voor Noordzeeaangelegenheden,1976-1977, 142
        Met 3 tekeningen, aan te vragen onder inv.nr. 1025
      - Draaiboek studie industrie-eiland,1978, 239
      - Evaluatie van het onderzoeksrapport naar de mogelijkheid van een industrie-eiland in de Noordzee,1978-1979, 244; pak
      - Informatienota's voor studies inzake een industrie-eiland,1976-1978, 168; pak
        Met 1 tekening, aan te vragen onder inv.nr. 1029
      - Notitie inzake de verwachte ontwikkelingen in Nederland,1977, 247
      - Notitie voor de Interdepartementale Coördinatiecommissie voor Noordzee-aangelegenheden over de beëindiging van de industrie-eilandstudie, de rapportering hierover alsmede de publicatie van de studieresultaten,1978, 139
      - Notities arbeidsonderzoek,1977-1978, 209
      - Onderzoek naar de effecten op het milieu,1977-1979, 165; pak
        Met 1 tekening, aan te vragen onder inv.nr. 1028
      - Onderzoek naar de invloed van het eiland op de kustmorfologie,1977-1978, 214
        Met 2 tekeningen, aan te vragen onder inv.nr. 1037
      - Onderzoek naar de risico's verbonden aan de bouw en het in bedrijf hebben van exploratie- en productieputten ten behoeve van de winning van aardgas,1977, 234
      - Onderzoek naar relevante alternatieve locaties binnen West-Europa voor de in het kader van de studie inzake een industrie-eiland geselecteerde industrieën,1977-1978, 264
      - Overeenkomsten met betrekking tot de Stuurgroep Studies Noordzee-eiland en -terminal.1976-1980, div.nrs.
        - Het uitvoeren van een onderzoek naar de risico-beperkende maatregelen bij de uitvoer van Liquid Natural Gas en een vergelijkende studie naar de risico's verbonden aan de aanvoer van ruwe olie en steenkool met overeenkomst NZ 65 (StuNet 3),1977-1979, 255; pak
        - Het verrichten van een onderzoek naar de sociaal-wetenschappelijke aspecten met betrekking tot arbeid op een industrie-eiland met overeenkomst NZ 88 (StuNet 5),1977-1978, 275
        - Het berekenen van een inventarisatie van te verwachten lucht- en wateremissies bij het uitvoeren van industriële processen met overeenkomst NZ 89 (StuNet 6),1977-1978, 269
        - Het opstellen van een beschrijving op grond van bestaande kennis van de huidige biotische en abiotische situatie op het voor vestiging van een industrie-eiland in aanmerking komende Nederlands deel van het Continentale Plat van de Noordzee met overeenkomst NZ 90 (StuNet 7),1977-1979, 63
        - Het uitvoeren van een onderzoek naar het kwalitatieve en kwantitatieve aanbod van industrie-terreinen in de EEG en Spanje en Portugal, concurrerend met een industrie-eiland in de Noordzee en ten behoeve van de daarvoor geselecteerde industrieën met overeenkomst NZ 91 (StuNet 8),1977, 38
        - Het verlenen van medewerking bij het tot stand komen van het rapport inzake de milieuaspecten van een industrie-eiland in de Noordzee alsmede het verrichten van literatuuronderzoek op het gebied van geluid- en geurbelasting, risico's, leefmilieu en secundaire milieueffecten met overeenkomst 93 (StuNet 9),1977-1979, 270
        - Het ontwikkelen en het toepassen van een methodiek om de maatschappelijke effecten van een industrie-eiland in de Noordzee te beoordelen met overeenkomst NZ 94 (StuNet 10).1977-1980, 171-172
          - 1977 jan. - aug.1977, 171; pak
          - 1977 sep. - 19801977-1980, 172; pak
            Met 1 tekening, aan te vragen onder inv.nr. 1030
        - Onderzoek en inventarisatie naar milieutechnische ontwikkelingen op lange termijn in relatie met een industrie-eiland met overeenkomsten NZ 95 (StuNet 11), NZ 98 (StuNet 13) en NZ 103 (StuNet 15),1977-1979, 274
        - Het ontwikkelen en toepassen van een analysemethode op grond waarvan de wenselijkheid van een industrie-eiland in de Noordzee kan worden beoordeeld met overeenkomst NZ 100 (StuNet 14),1976-1978, 257
        - Het uitvoeren van een bedrijfseconomisch onderzoek ter vergelijking van de vestiging van een aantal daarvoor geselekteerde industrieën op een industrie-eiland en op een aantal vestigingsplaatsen op het vaste land, zowel binnen als buiten Nederland met overeenkomst NZ 106 (StuNet 16),1977-1979, 265
        - De medewerking van de Organisatie voor Toegepast Natuurwetenschappelijk Onderzoek aan de studie van de wenselijkheid en modaliteiten van een industrie-eiland in de Noordzee met overeenkomst NZ 108 (StuNet 17),1977-1979, 260
        - Het verrichten van een onderzoek naar de macro-economische effecten van een industrie-eiland in de Noordzee met overeenkomst NZ 115 (StuNet 18),1978, 267
      - Rapportages inzake kunstmatige eilanden,1977-1978, 281; pak
      - Reconstructie en analyse van de studie,1977-1980, 287
      - Studie gericht op een prognose van de verandering van de luchtkwaliteit als gevolg van gasvormige emissies boven een toekomstig industrie-eiland in de Noordzee,1976, 253
      - Studie naar de wenselijkheid en modaliteiten van een industrie-eiland in de Noordzee,1976, 169; pak
      - TNO-rapport met betrekking tot risicoschatting bij productie van olie en gas in Nederland,1976-1977, 282
      - Toezending rapport inzake kunstmatige eilanden aan de Werkgroep Bestuur en de Werkgroep Eigendom en Beheer,1977, 235
      - Voortgangsrapport van de Technische Werkgroep,1976-1978, 252
      - Vraagtekens rond besluitvorming over Liquid Natural Gas-aanlanding,1978-1979, 286
      - Projectgroep Liquid Natural Gas-terminal.1975-1979, div.nrs.
        - Vergaderstukken algemeen,1975-1977, 228; pak
        - Vergaderstukken van de Werkgroep Bestuur,1976, 27
        - Vergaderstukken van de Werkgroep Eigendom en Beheer,1976, 29
        - Vergaderstukken van de Werkgroep Milieu en Veiligheid,1976, 30
        - Vergaderstukken van de Werkgroep Economie,1976-1979, 28
        - Rapporten,1976-1977, 231; pak
      - Studiegroep Technologie.1977-1979, 187-189
        - Vergaderstukken.1977-1979, 187-188
          - 1977, 187
          - 1978-1979, 188; pak
        - Studierapporten,1978-1979, 189; pak
      - Vergaderstukken van de Begeleidingsgroep en Planninggroep,1976, 23
      - Vergaderstukken van de Begeleidingsgroep en Projectteam,1976, 21
      - Vergaderstukken van de Commissie Technisch Overleg Goederenverkeer,1978, 190
      - Vergaderstukken van de Kleine Stuurgroep met het Projectteam,1976-1978, 173; pak
      - Vergaderstukken van de Planninggroep en Deskundigen,1976, 24
      - Vergaderstukken van de Studiegroep Arbeid,1977-1979, 203; pak
      - Vergaderstukken van de Studiegroep Bestuur, Beheer en Beveiliging,1976-1979, 210
      - Vergaderstukken van de Studiegroep Civiele Techniek,1976-1978, 213
        Met 2 tekeningen, aan te vragen onder inv.nr. 1036
      - Vergaderstukken van de Studiegroep Economie.1976-1979, 174, 177-178
        - 1976-1977, 174; pak
          Met 1 tekening, aan te vragen onder inv.nr. 1031
        - 1978 jan. - juni1978, 177; pak
        - 1978 juli - 19791978-1979, 178; pak
      - Vergaderstukken van de Studiegroep Evaluatie en de Studiegroep Methodiek en Toekomst,1978-1979, 240; pak
      - Vergaderstukken van de Studiegroep Methodiek en Toekomst van de StuNet.1977-1979, 223-224
        - 1977 jan. - juli1977, 223; pak
          Met 1 tekening, aan te vragen onder inv.nr. 1038
        - 1977 aug. - 19791977-1979, 224; pak
      - Vergaderstukken van de Studiegroep Milieu.1976-1979, 199-202
        - 1976-1977, 199; pak
        - 1978 jan. - juni1978, 200; pak
        - 1978 juli - dec.1978, 201; pak
        - 1979, 202; pak
      - Vergaderstukken van de Studiegroep Planologie.1977-1979, 193-195
        - 1977, 193; pak
          Met 11 tekeningen, aan te vragen onder inv.nr. 1033
        - 1978, 194; pak
        - 1979, 195; pak
      - Vergaderstukken van de Studiegroep Sociaal-Wetenschappelijke Aspecten,1976-1979, 204; pak
        Met 2 tekeningen, aan te vragen onder inv.nr. 1035
      - Vergaderstukken van de Stuurgroep Noordzee eilanden.1975-1979, div.nrs.
        - 10e - 11e vergadering,1976-1977, 146; pak
          Met 19 tekeningen, aan te vragen onder inv.nr. 1026
        - 12e vergadering,1977, 148; pak
        - 13e - 18e vergadering,1977, 151; pak
          Met 1 tekening, aan te vragen onder inv.nr. 1027
        - 19e - 24e vergadering,1977-1978, 156; pak
        - 1e - 9e vergadering,1975-1976, 20
        - 25e - 27e vergadering,1978-1979, 157; pak
        - 28e - 33e vergadering,1979, 164
      - Vergaderstukken van de Technische Werkgroep Liquid Natural Gas-terminal,1975-1976, 26
      - Vergaderstukken van de Werkgroep Evaluatie,1977-1978, 245; pak
      - Vergaderstukken van de Werkgroep Prognoses,1977-1978, 246
      - Vergaderstukken van het overleg tussen de Werkgroep Noordzee, de Interdepartementale Coördinatiecommissie voor Noordzeeaangelegenheden en de Stuurgroep Studies Noordzee-eiland en -terminal (StuNet),1978, 285
      - Vergaderverslagen van de voorzitters van de studiegroepen.1977-1979, 249-250; pak
        - 1977 - 1978 juli1977-1978, 249; pak
          Met 1 tekening, aan te vragen onder inv.nr. 1039
        - 1978 aug. - 19791978-1979, 250; pak
    - Vergaderstukken van de Interdepartementale Coördinatiecommissie voor Noordzeeaangelegenheden en de Operationele Subcommissie Rampenbestrijding Noordzee over Rampenbestrijdingsplan Noordzee., 1981; 446
    - Vergaderstukken van de Projectgroep Kustwacht Subgroep D-taken van de Interdepartementale Coördinatiecommissie voor Noordzeeaangelegenheden., 1985-1988; 237-238
      - 1985 jan. - sep.1985, 237; pak
      - 1985 nov. - 19881985-1988, 238; pak
    - Vergaderstukken van de Werkgroep Premieregeling van de Interdepartementale Coördinatiecommissie voor Noordzeeaangelegenheden., 1986-1989; 254
  - Het voorbereiden van (wijzigingen op) de Wet verontreiniging oppervlaktewateren. 1970-, 105
    Product: Wet (Wet verontreiniging oppervlaktewateren).
    Algemene maatregelen van bestuur.
    Koninklijke Besluiten.
    - Onderzoek naar de uitvoering van de Wet verontreiniging oppervlaktewater., 1981-1989; 276-279
      - 1981-1983, 276; pak
      - 1984 - 1986 juli1984-1986, 277; pak
      - 1986 aug. - 19871986-1987, 278; pak
      - 1988-1989, 279; pak
        Met 5 tekeningen, aan te vragen onder inv.nr. 1042
  - Het voorbereiden van (wijzigingen op) de Wet verontreiniging zeewater. 1972-, 113
    Bron: Het op 15 februari 1972 te Oslo tot stand gekomen verdrag.
    Product: Wet (Wet verontreiniging zeewater).
    - Verslagen over de toepassing van de Wet verontreiniging zeewater., 1981-1989; 272; pak
    - Nota van toelichting met betrekking tot wijziging van het besluit van 9 juli 1975 (Stb. 419), art. 3 eerste lid, van de Wet verontreiniging zeewater., 1982-1983; 280
      Met 2 tekeningen, aan te vragen onder inv.nr. 1043
  - Het, in overeenstemming met de minister waaronder milieubeheer ressorteert, afgeven, wijzigen, intrekken of weigeren van ontheffingen van het verbod om afvalstoffen in zee te lozen en het stellen van voorwaarden aan deze ontheffingen. 1975-, 154
    Grondslag: Wet verontreiniging zeewater (Stb. 1975, 353), art. 7.
    Product: Ontheffing (beschikking).
    Opm.: De procedurevoorschriften staan beschreven in de context.
    - Ontheffingen voor het storten van baggerspecie in zee in het kader van de Wet verontreiniging zeewater., 1980-1989; div.nrs.
      - Algemeen.1981-1989, 330, 332
        - 1981-1985, 330; pak
          Met 5 tekeningen, aan te vragen onder inv.nr. 1054
        - 1986-1989, 332; pak
      - Directie Benedenrivieren klasse 3 behandelingnummer 3979/82,1982-1988, 308; pak
        Met 2 tekeningen, aan te vragen onder inv.nr. 1050
      - Estel Hooghovens (Buitenhaven), behandelingnummer 5324/1982.1982-1988, 301-303, 305
        - 1982-1983, 301; pak
          Met 4 tekeningen, aan te vragen onder inv.nr. 1048
        - 1984 jan.1984, 302; pak
        - 1984 feb. - aug.1984, 303; pak
        - 1984 sep. - 19881984-1988, 305; pak
      - Estel Hoogovens BV.1981-1982, 294, 296
        - 1981 - 1982 juni1981-1982, 294; pak
          Met 13 tekeningen, aan te vragen onder inv.nr. 1045
        - 1982, 296; pak
      - Gemeentewerken Rotterdam, behandelingnummer 3981/81,1981-1987, 306; pak
        Met 3 tekeningen, aan te vragen onder inv.nr. 1049
      - Gemeentewerken Rotterdam, behandelingnummer 7573.1981-1982, 291-292
        - 1981, 291; pak
          Met 2 tekeningen, aan te vragen onder inv.nr. 1044
        - 1982, 292; pak
      - Haven Delfzijl/Eemshaven, behandelingnummer 3720/85,1985-1991, 309; pak
        Met 7 tekeningen, aan te vragen onder inv.nr. 1051
      - Wilton-Feijenoord BV, behandelingnummer 5317/81.1981-1983, 298-299, 304
        - 1981, 298; pak
          Met 6 tekeningen, aan te vragen onder inv.nr. 1046
        - 1982, 299; pak
          Met 2 tekeningen, aan te vragen onder inv.nr. 1047
        - 1983, 304; pak
    - Ontheffing aan Petroland BV voor het lozen van boorspoeling in zee., 1981-1992; 319
    - Ontheffingen voor het lozen van afvalwater in zee in het kader van de Wet Verontreiniging Zeewater., 1981-1992; div.nrs.
      - Broomchemie BV Terneuzen, behandelingnummer 2275/89.1989-1991, 335, 337
        - 1989 - 1990 mrt.1989-1990, 335; pak
        - 1990 apr. - 19911990-1991, 337
      - Broomchemie BV Terneuzen, behandelingnummer 3314/89,1989-1991, 338; pak
      - Dupont de Nemours BV,1981-1989, 310
      - Kronos Titan GmbH te Leverkusen, algemeen.1981-1989, 312-313, 315-318
        - 1981 jan. - sep.1981, 312; pak
        - 1981 okt. - 1982 mei1981-1982, 313; pak
        - 1982 juni - juli1982, 315; pak
        - 1982 aug. - nov.1982, 316; pak
        - 1982 dec. - 1984 jan.1982-1984, 317; pak
        - 1984 feb. - 19891984-1989, 318; pak
      - Kronos Titan GmbH te Leverkusen, behandelingnummer 3041/83.1983-1987, 322-323
        - 1983, 322; pak
        - 1984-1987, 323; pak
      - Ocean Combustion Service BV,1988-1992, 328; pak
    - Behandeling van aanvragen voor ontheffingen in de Projectgroep Vaste Afvalstoffen., 1982-1989; 320; pak
      Met 1 tekening, aan te vragen onder inv.nr. 1053
  - Het formuleren en vaststellen van het rijksbeleid met betrekking tot de verontreiniging van waterbodems. 1945-, 160